αἰσθάνομαι:
    root1: αἰσθαν
    AN: αἰσθ  # @@@

ἐξαλείφω:  # ἐκ+ἀλείφω
    class: 0ph
    root1: ἐξαλειφ
    P: ἐξαλειφ
    F: ἐξαλειψ
    APN: ἐξαλειφθη!

βαπτίζω:
    class: 0b
    root1: βαπτιζ
    P: βαπτιζ
    I: ἐβαπτιζ
    F: βαπτισ
    FP: βαπτισθησ
    A: ἐβαπτισ
    AN: βαπτισ
    AP: ἐβαπτισθη!
    APN: βαπτισθη!

βάπτω:
    class: 0e
    root1: βαπτ
    P: βαπτ
    F: βαψ
    AN: βαψ

βασανίζω:
    class: 0b
    root1: βασανῐζ
    P: βασανῐζ
    I: ἐβασανῐζ
    FP: βασανῐσθησ
    A: ἐβασανῐσ
    AN: βασανῐσ

βασιλεύω:
    class: 0eu
    root1: βασιλευ
    P: βασιλευ
    F: βασιλευσ
    A: ἐβασιλευσ
    AN: βασιλευσ

συμβασιλεύω:
    inherit: βασιλεύω
    prefix: σύν

βαστάζω:
    class: 0b
    root1: βαστᾰζ
    P: βαστᾰζ
    I: ἐβαστᾰζ
    F: βαστᾰσ
    A: ἐβαστᾰσ
    AN: βαστᾰσ

βιάζω:
    class: 0b
    root1: βιαζ
    P: βιαζ
    A: ἐβιασ

παραβιάζομαι:
    inherit: βιάζω
    prefix: παρά

βιβάζω:
    class: 0b
    root1: βιβαζ
    P: βιβαζ
    F: βιβασ
    A: ἐβιβασ

ἐμβιβάζω:
    inherit: βιβάζω
    prefix: ἐν

ἐπιβιβάζω:
    inherit: βιβάζω
    prefix: ἐπί

συμβιβάζω:
    inherit: βιβάζω
    prefix: σύν

βλάπτω:
    class: 0e
    root1: βλαπτ
    AN: βλαψ

βλέπω:
    class: 0p
    root1: βλεπ
    P: βλεπ
    I: ἐβλεπ
    F: βλεψ
    A: ἐβλεψ
    AN: βλεψ

ἀναβλέπω:
    inherit: βλέπω
    prefix: ἀνά

ἀποβλέπω:
    inherit: βλέπω
    prefix: ἀπό

διαβλέπω:
    inherit: βλέπω
    prefix: διά

ἐμβλέπω:
    inherit: βλέπω
    prefix: ἐν

ἐπιβλέπω:
    inherit: βλέπω
    prefix: ἐπί

περιβλέπομαι:
    inherit: βλέπω
    prefix: περί

βόσκω:
    class: 0d
    root1: βοσκ
    P: βοσκ

βουλεύομαι:
    class: 0eu
    root1: βουλευ
    P: βουλευ
    I: ἐβουλευ
    F: βουλευσ
    A: ἐβουλευσ

συμβουλεύω:
    inherit: βουλεύομαι
    prefix: σύν

βούλομαι:
    class: "0l"
    root1: βουλ
    P: βουλ
    I: ἐβουλ
    AP: ἐβουληθη!
    APN: βουληθη!

βραβεύω:
    class: 0eu
    root1: βραβευ
    P: βραβευ

καταβραβεύω:
    inherit: βραβεύω
    prefix: κατά

βραδύνω:
    class: 5un # @@@ why is it in 0w file?
    root1: βραδυν
    P: βραδυν

βρέχω:
    class: 0g
    root1: βρεχ
    P: βρεχ
    A: ἐβρεξ
    AN: βρεξ

βρύχω:
    class: 0g
    root1: βρυχ
    P: βρυχ
    I: ἐβρυχ

βρύω:
    class: 0u
    root1: βρυ
    P: βρυ

βυθίζω:
    class: 0b
    root1: βυθιζ
    P: βυθιζ

ἐπιγαμβρεύω:  # ἐπί+γαμβρός @@@
    class: 0eu
    root1: ἐπιγαμβρευ
    P: ἐπιγαμβρευ
    F: ἐπιγαμβρευσ

γαμίζω:
    class: 0b
    root1: γαμιζ
    P: γαμιζ
    I: ἐγαμιζ

γαμίσκω:
    class: 0d
    root1: γαμισκ
    P: γαμισκ

γεμίζω:
    class: 0b
    root1: γεμῐζ
    P: γεμῐζ
    A: ἐγεμῐσ
    AN: γεμῐσ
    AP: ἐγεμῐσθη!
    APN: γεμῐσθη!

γέμω:
    class: 5m
    root1: γεμ
    P: γεμ

γεύομαι:
    class: 0eu
    root1: γευ
    P: γευ
    F: γευσ
    A: ἐγευσ
    AN: γευσ

γηράσκω:
    class: 0d
    root1: γηρασκ
    AN: γηρασ

γνωρίζω:
    class: 0b
    root1: γνωρῐζ
    P: γνωρῐζ
    F: γνωρῐσ
    A: ἐγνωρῐσ
    AN: γνωρῐσ
    AP: ἐγνωρῐσθη!
    APN: γνωρῐσθη!

ἀναγνωρίζομαι:
    inherit: γνωρίζω
    prefix: ἀνά

γογγύζω:
    class: 0b
    root1: γογγυζ
    P: γογγυζ
    I: ἐγογγυζ
    A: ἐγογγυσ

διαγογγύζω:
    inherit: γογγύζω
    prefix: διά

γυμνάζω:
    class: 0b
    root1: γυμναζ
    P: γυμναζ

γυμνιτεύω:
    class: 0eu
    root1: γυμνιτευ
    P: γυμνιτευ

δαιμονίζομαι:
    class: 0b
    root1: δαιμονιζ
    P: δαιμονιζ

δάκνω:
    class: 5n
    root1: δακν
    P: δακν

δακρύω:
    class: 0u
    root1: δακρυ
    A: ἐδακρυσ

δαμάζω:
    class: 0b
    root1: δαμᾰζ
    P: δαμᾰζ
    AN: δαμᾰσ
    XM: δεδαμᾰσ

δειγματίζω:
    class: 0b
    root1: δειγματῐζ
    A: ἐδειγματῐσ
    AN: δειγματῐσ

δελεάζω:
    class: 0b
    root1: δελεαζ
    P: δελεαζ

δεσμεύω:
    class: 0eu
    root1: δεσμευ
    P: δεσμευ
    I: ἐδεσμευ

δέχομαι:
    class: 0g
    root1: δεχ
    P: δεχ
    I: ἐδεχ
    F: δεξ
    A: ἐδεξ
    AP: ἐδεχθη!
    AN: δεξ
    XM: δεδεκ

ἀπεκδέχομαι:
    inherit: δέχομαι
    prefix: ἀπό+ἐκ

ἀποδέχομαι:
    inherit: δέχομαι
    prefix: ἀπό

εἰσδέχομαι:
    inherit: δέχομαι
    prefix: εἰς

ἐκδέχομαι:
    inherit: δέχομαι
    prefix: ἐκ

ἐπιδέχομαι:
    inherit: δέχομαι
    prefix: ἐπί

παραδέχομαι:
    inherit: δέχομαι
    prefix: παρά

προσδέχομαι:
    inherit: δέχομαι
    prefix: πρός

ὑποδέχομαι:
    inherit: δέχομαι
    prefix: ὑπό

διδύσκω:
    class: 0i.sk
    root1: διδυσκ
    P: διδυσκ
    I: ἐδιδυσκ

ἐνδιδύσκω:
    inherit: διδύσκω
    prefix: ἐν

δικάζω:
    class: 0b
    root1: δικαζ
    P: δικαζ
    A: ἐδικασ
    FP: δικασθησ
    APN: δικασθη!

καταδικάζω:
    inherit: δικάζω
    prefix: κατά

διστάζω:
    class: 0b
    root1: δισταζ
    A: ἐδιστασ

διχάζω:
    class: 0b
    root1: διχᾰζ
    AN: διχᾰσ

διώκω:
    class: "0f"
    root1: διωκ
    P: διωκ
    I: ἐδιωκ
    F: διωξ
    FP: διωχθησ
    A: ἐδιωξ
    AN: διωξ

καταδιώκω:
    inherit: διώκω
    prefix: κατά

δογματίζομαι:
    class: 0b
    root1: δογματιζ
    P: δογματιζ

δοκιμάζω:
    class: 0b
    root1: δοκιμᾰζ
    P: δοκιμᾰζ
    F: δοκιμᾰσ
    A: ἐδοκιμᾰσ
    AN: δοκιμᾰσ
    AP: ἐδοκιμᾰσθη!
    APN: δοκιμᾰσθη!
    XM: δεδοκιμᾰσ

ἀποδοκιμάζω:
    inherit: δοκιμάζω
    prefix: ἀπό

δοξάζω:
    class: 0b
    root1: δοξᾰζ
    P: δοξᾰζ
    I: ἐδοξᾰζ
    F: δοξᾰσ
    A: ἐδοξᾰσ
    AN: δοξᾰσ
    AP: ἐδοξᾰσθη!
    APN: δοξᾰσθη!
    XM: δεδοξᾰσ

ἐνδοξάζομαι:
    inherit: δοξάζω
    prefix: ἐν

συνδοξάζομαι:
    inherit: δοξάζω
    prefix: σύν

δουλεύω:
    class: 0eu
    root1: δουλευ
    P: δουλευ
    F: δουλευσ
    A: ἐδουλευσ
    X: δεδουλευκ

καταδυναστεύω:  # κατά+δυναστεύω
    class: 0eu
    root1: καταδυναστευ
    P: καταδυναστευ

δύω:
    class: 0u
    root1: δυ
    P: δυ
    A: ἐδυσ
    AN: δυσ

ἐκδύω:
    inherit: δύω
    prefix: ἐκ

ἐνδύω:
    inherit: δύω
    prefix: ἐν

ἐπενδύομαι:
    inherit: δύω
    prefix: ἐπί+ἐν

ἐπιδύω:
    inherit: δύω
    prefix: ἐπί

παρεισδύω:
    inherit: δύω
    prefix: παρά+εἰς

ἐνεδρεύω:  # ἐν+εδρεύω
    class: 0eu
    root1: ἐνεδρευ
    P: ἐνεδρευ

εἴκω:
    class: "0f"
    root1: εἰκ
    P: εἰκ
    A: εἰξ

ὑπείκω:
    inherit: εἴκω
    prefix: ὑπό

εἰρηνεύω:
    class: 0eu
    root1: εἰρηνευ
    P: εἰρηνευ

ἐλέγχω:
    class: 0g # ?
    root1: ἐλεγχ
    P: ἐλεγχ
    I: ἠλεγχ
    F: ἐλεγξ
    AN: ἐλεγξ
    APN: ἐλεγχθη!

διακατελέγχομαι:  # διά+κατά+ἐλέγχω
    inherit: ἐλέγχω
    prefix: διά+κατά

ἑλίσσω:
    root1: ἑλισσ
    P: ἑλισσ
    F: ἑλιξ

ἑορτάζω:
    class: 0b
    root1: ἑορταζ
    P: ἑορταζ

ἐρεθίζω:
    class: 0b
    root1: ἐρεθιζ
    P: ἐρεθιζ
    A: ἠρεθισ

ἐρεύγομαι:
    root1: ἐρευγ
    P: ἐρευγ
    F: ἐρευξ

ἐρίζω:
    class: 0b
    root1: ἐριζ
    P: ἐριζ
    F: ἐρισ

ἑρμηνεύω:
    # (lack of) augment in aorist
    root1: ἑρμηνευ
    P: ἑρμηνευ
    A: ἑρμηνευσ

διερμηνεύω:
    inherit: ἑρμηνεύω
    prefix: διά

μεθερμηνεύω:
    inherit: ἑρμηνεύω
    prefix: μετά

ἐτάζω:
    class: 0b
    root1: ἐτᾰζ
    P: ἐτᾰζ
    AN: ἐτᾰσ

ἀνετάζω:
    inherit: ἐτάζω
    prefix: ἀνά

ἐξετάζω:
    inherit: ἐτάζω
    prefix: ἐκ

ἑτοιμάζω:
    class: 0b
    root1: ἑτοιμᾰζ
    P: ἑτοιμᾰζ
    A: ἡτοιμᾰσ
    AN: ἑτοιμᾰσ
    APN: ἑτοιμᾰσθη!
    X: ἡτοιμᾰκ
    XM: ἡτοιμᾰσ

προετοιμάζω:
    inherit: ἑτοιμάζω
    prefix: πρό

ἀγγελίζω:
    class: 0b
    root1: ἀγγελῐζ
    P: ἀγγελῐζ
    I: ἠγγελῐζ
    A: ἠγγελῐσ
    AN: ἀγγελῐσ
    AP: ἠγγελῐσθη!

εὐαγγελίζω:
    # augments as if εὐ were a preverb
    inherit: ἀγγελίζω
    prefix: εὐ

προευαγγελίζομαι:
    # augments as if εὐ were a preverb
    inherit: ἀγγελίζω
    prefix: πρό+εὐ

εὐνουχίζω:
    class: 0b
    root1: εὐνουχιζ
    A: εὐνουχισ
    AP: εὐνουχισθη!

εὔχομαι:
    root1: εὐχ
    P: εὐχ
    I: ηὐχ
    F: εὐξ
    A: ηὐξ
    AN: εὐξ

προσεύχομαι:
    inherit: εὔχομαι
    prefix: πρός

ζηλεύω:
    class: 0eu
    root1: ζηλευ
    P: ζηλευ

συνήδομαι:  # σύν+ἥδομαι
    class: 0a
    root1: συνηδ
    P: συνηδ

ἥκω:
    root1: ἡκ
    P: ἡκ
    I: $ἡκ
    F: ἡξ
    AN: ἡξ
    X: ἡκ

ἀνήκω:
    inherit: ἥκω
    prefix: ἀνά

καθήκω:
    inherit: ἥκω
    prefix: κατά

ἡσυχάζω:
    class: 0b
    root1: ἡσυχαζ
    P: ἡσυχαζ
    A: ἡσυχασ

θάλπω:
    class: 0p
    root1: θαλπ
    P: θαλπ

θαυμάζω:
    # imperfect inconsistency
    root1: θαυμᾰζ
    P: θαυμᾰζ
    I: ἐθαυμᾰζ/ἐθαυμᾰσ
    FP: θαυμᾰσθησ
    A: ἐθαυμᾰσ
    AN: θαυμᾰσ
    AP: ἐθαυμᾰσθη!
    APN: θαυμᾰσθη!

ἐκθαυμάζω:
    inherit: θαυμάζω
    prefix: ἐκ

θέλω:
    # augments as if ἐθελ
    root1: θελ
    P: θελ
    I: ἠθελ
    A: ἠθελησ
    AN: θελησ

θεματίζω:
    class: 0b
    root1: θεματιζ
    P: θεματιζ
    A: ἐθεματισ

ἀναθεματίζω:
    inherit: θεματίζω
    prefix: ἀνά

καταθεματίζω:
    inherit: θεματίζω
    prefix: κατά

θεραπεύω:
    class: 0eu
    root1: θεραπευ
    P: θεραπευ
    I: ἐθεραπευ
    F: θεραπευσ
    A: ἐθεραπευσ
    AN: θεραπευσ
    AP: ἐθεραπευθη!
    APN: θεραπευθη!

θερίζω:
    class: 0b
    root1: θερῐζ
    P: θερῐζ
    F: θερῐσ
    AN: θερῐσ
    AP: ἐθερῐσθη!

θηλάζω:
    class: 0b
    root1: θηλαζ
    A: ἐθηλασ

θηρεύω:
    class: 0eu
    root1: θηρευ
    AN: θηρευσ

θησαυρίζω:
    class: 0b
    root1: θησαυριζ
    P: θησαυριζ
    A: ἐθησαυρισ

θλίβω:
    class: 0a
    root1: θλιβ
    P: θλιβ
    I: ἐθλιβ

ἀποθλίβω:
    inherit: θλίβω
    prefix: ἀπό

συνθλίβω:
    inherit: θλίβω
    prefix: σύν

θορυβάζω:
    class: 0b
    root1: θορυβαζ
    P: θορυβαζ

ἱερατεύω:
    class: 0eu
    root1: ἱερατευ
    P: ἱερατευ

καθίζω:
    class: 0b
    root1: καθῐζ
    P: καθῐζ
    F: καθῐσ
    A: ἐκαθῐσ
    AN: καθῐσ
    X: κεκαθῐκ

ἀνακαθίζω:
    inherit: καθίζω
    prefix: ἀνά

ἐπικαθίζω:
    inherit: καθίζω
    prefix: ἐπί

συγκαθίζω:
    inherit: καθίζω
    prefix: σύν

ἱλάσκομαι:
    root1: ἱλασκ
    P: ἱλασκ
    APN: ἱλασθη!

ἰουδαΐζω:
    class: 0b
    root1: ἰουδαϊζ
    P: ἰουδαϊζ

ἰσχυρίζομαι:
    class: 0b
    root1: ἰσχυριζ
    P: ἰσχυριζ
    I: ἰσχυριζ

διϊσχυρίζομαι:
    inherit: ἰσχυρίζομαι
    prefix: διά

ἰσχύω:
    class: 0u
    root1: ἰσχυ
    P: ἰσχυ
    I: ἰσχυ
    F: ἰσχυσ
    A: ἰσχυσ
    AN: ἰσχυσ

ἐνισχύω:
    inherit: ἰσχύω
    prefix: ἐν

ἐπισχύω:
    inherit: ἰσχύω
    prefix: ἐπί

ἐξισχύω:
    inherit: ἰσχύω
    prefix: ἐκ

κατισχύω:
    inherit: ἰσχύω
    prefix: κατά

καινίζω:
    class: 0b
    root1: καινιζ
    P: καινιζ
    A: ἐκαινισ
    XM: κεκαινισ

ἀνακαινίζω:
    inherit: καινίζω
    prefix: ἀνά

ἐγκαινίζω:
    inherit: καινίζω
    prefix: ἐν

καλύπτω:
    class: 0e
    root1: καλῠπτ
    P: καλῠπτ
    F: καλῠψ
    FP: καλῠφθησ
    A: ἐκαλῠψ
    AN: καλῠψ
    AP: ἐκαλῠφθη!
    APN: καλῠφθη!

κατακαλύπτομαι:
    inherit: καλύπτω
    prefix: κατά

ἀποκαλύπτω:
    inherit: καλύπτω
    prefix: ἀπό

ἐπικαλύπτω:
    inherit: καλύπτω
    prefix: ἐπί

περικαλύπτω:
    inherit: καλύπτω
    prefix: περί

κάμπτω:
    class: 0e
    root1: κᾰμπτ
    P: κᾰμπτ
    F: κᾰμψ
    A: ἐκᾰμψ
    AN: κᾰμψ

ἀνακάμπτω:
    inherit: κάμπτω
    prefix: ἀνά

συγκάμπτω:
    inherit: κάμπτω
    prefix: σύν

καυματίζω:
    class: 0b
    root1: καυματῐζ
    AN: καυματῐσ
    AP: ἐκαυματῐσθη!

κεντρίζω:
    class: 0b
    root1: κεντρῐζ
    P: κεντρῐζ
    FP: κεντρῐσθησ
    AN: κεντρῐσ
    AP: ἐκεντρῐσθη!
    APN: κεντρῐσθη!

ἐγκεντρίζω:  # ἐν+κεντρίζω
    inherit: κεντρίζω
    prefix: ἐν

κεφαλίζω:
    class: 0b
    root1: κεφαλιζ
    A: ἐκεφαλισ

ἀποκεφαλίζω:
    inherit: κεφαλίζω
    prefix: ἀπό

κηρύσσω:
    # @@@
    root1: κηρῠσσ
    P: κηρῠσσ
    I: ἐκηρῠσσ
    FP: κηρῠχθησ
    A: ἐκηρῠξ
    AN: κηρῠξ
    AP: ἐκηρῠχθη!
    APN: κηρῠχθη!

κινδυνεύω:
    class: 0eu
    root1: κινδυνευ
    P: κινδυνευ
    I: ἐκινδυνευ

κλαίω:
    # κλαι / κλαυ
    root1: κλαι
    P: κλαι
    I: ἐκλαι
    F: κλαυσ
    A: ἐκλαυσ
    AN: κλαυσ

κλείω:
    class: 0a
    root1: κλει
    P: κλει
    F: κλεισ
    A: ἐκλεισ
    AN: κλεισ
    AP: ἐκλεισθη!
    APN: κλεισθη!
    XM: κεκλεισ

ἀποκλείω:
    inherit: κλείω
    prefix: ἀπό

ἐκκλείω:
    inherit: κλείω
    prefix: ἐκ

κατακλείω:
    inherit: κλείω
    prefix: κατά

συγκλείω:
    inherit: κλείω
    prefix: σύν

κλέπτω:
    class: 0e
    root1: κλεπτ
    P: κλεπτ
    F: κλεψ
    A: ἐκλεψ
    AN: κλεψ

κολάζω:
    class: 0b
    root1: κολαζ
    AN: κολασ

κολαφίζω:
    class: 0b
    root1: κολαφιζ
    P: κολαφιζ
    A: ἐκολαφισ

κοπάζω:
    class: 0b
    root1: κοπαζ
    A: ἐκοπασ

κουφίζω:
    class: 0b
    root1: κουφιζ
    P: κουφιζ
    I: ἐκουφιζ

κραυγάζω:
    class: 0b
    root1: κραυγαζ
    P: κραυγαζ
    I: ἐκραυγαζ
    F: κραυγασ
    A: ἐκραυγασ

κατακρημνίζω:  # κατά+κρημνός @@@
    class: 0b
    root1: κατακρημνῐζ
    AN: κατακρημνῐσ

κρούω:
    class: 0u
    root1: κρου
    P: κρου

κρύβω:
    class: 0a
    root1: κρυβ
    P: κρυβ
    I: ἐκρυβ

περικρύβω:
    inherit: κρύβω
    prefix: περί

κτίζω:
    # XM reduplication
    root1: κτιζ
    A: ἐκτισ
    AN: κτισ
    AP: ἐκτισθη!
    XM: ἐκτισ

κυκλεύω:
    class: 0eu
    root1: κυκλευ
    A: ἐκυκλευσ

κυλίομαι:
    class: 0a
    root1: κυλι
    P: κυλι
    I: ἐκυλι
    F: κυλισ
    A: ἐκυλισ
    XM: κεκυλισ

ἀποκυλίω:
    inherit: κυλίομαι
    prefix: ἀπό

προσκυλίω:
    inherit: κυλίομαι
    prefix: πρός

κύπτω:
    class: 0e
    root1: κῠπτ
    A: ἐκῠψ
    AN: κῠψ

ἀνακύπτω:
    inherit: κύπτω
    prefix: ἀνά

παρακύπτω:
    inherit: κύπτω
    prefix: παρά

κυριεύω:
    class: 0eu
    root1: κυριευ
    P: κυριευ
    F: κυριευσ
    AN: κυριευσ

κατακυριεύω:
    inherit: κυριεύω
    prefix: κατά

κωλύω:
    class: 0u
    root1: κωλυ
    P: κωλυ
    I: ἐκωλυ
    A: ἐκωλυσ
    AN: κωλυσ
    AP: ἐκωλυθη!

διακωλύω:
    inherit: κωλύω
    prefix: διά

λακτίζω:
    class: 0b
    root1: λακτιζ
    P: λακτιζ

λάμπω:
    class: 0p
    root1: λαμπ
    P: λαμπ
    F: λαμψ
    A: ἐλαμψ
    AN: λαμψ

ἐκλάμπω:
    inherit: λάμπω
    prefix: ἐκ

περιλάμπω:
    inherit: λάμπω
    prefix: περί

λατρεύω:
    class: 0eu
    root1: λατρευ
    P: λατρευ
    F: λατρευσ
    A: ἐλατρευσ

λέγω.reg:
    root1: λεγ
    P: λεγ
    I: ἐλεγ
    F: λεξ
    A: ἐλεξ
    AN: λεξ
    AP: ἐλεχθη!

ἀντιλέγω:
    inherit: λέγω
    prefix: ἀντί

διαλέγομαι:
    inherit: λέγω.reg
    prefix: διά

ἐκλέγομαι:
    inherit: λέγω.reg
    prefix: ἐκ

καταλέγω:
    inherit: λέγω.reg
    prefix: κατά

παραλέγομαι:
    inherit: λέγω.reg
    prefix: παρά

προλέγω:
    inherit: λέγω
    prefix: πρό

συλλέγω:
    inherit: λέγω.reg
    prefix: σύν

λείχω:
    class: 0g
    root1: λειχ
    P: λειχ
    I: ἐλειχ

ἐπιλείχω:
    inherit: λείχω
    prefix: ἐπί

λιθάζω:
    class: 0b
    root1: λιθᾰζ
    P: λιθᾰζ
    F: λιθᾰσ
    AN: λιθᾰσ
    AP: ἐλιθᾰσθη!
    APN: λιθᾰσθη!

καταλιθάζω:
    inherit: λιθάζω
    prefix: κατά

λογίζομαι:
    class: 0b
    root1: λογιζ
    P: λογιζ
    I: ἐλογιζ
    FP: λογισθησ
    A: ἐλογισ
    AN: λογισ
    AP: ἐλογισθη!
    APN: λογισθη!

ἀναλογίζομαι:
    inherit: λογίζομαι
    prefix: ἀνά

διαλογίζομαι:
    inherit: λογίζομαι
    prefix: διά

παραλογίζομαι:
    inherit: λογίζομαι
    prefix: παρά

συλλογίζομαι:
    inherit: λογίζομαι
    prefix: σύν

λούω:
    class: 0u # or 0u2
    root1: λου
    A: ἐλουσ
    AN: λουσ

ἀπολούομαι:
    inherit: λούω
    prefix: ἀπό

λύω:
    root1: λυ
    P: λυ
    I: ἐλυ
    F: λυσ
    FP: λυθησ
    A: ἐλυσ
    AP: ἐλυθη!
    AN: λυσ
    APN: λυθη!
    X: λελῠκ
    XM: λελῠ
    Y: ἐλελυκ
    YM: ἐλελυ

ἀναλύω:
    inherit: λύω
    prefix: ἀνά

ἀπολύω:
    inherit: λύω
    prefix: ἀπό

διαλύω:
    inherit: λύω
    prefix: διά

ἐκλύομαι:
    inherit: λύω
    prefix: ἐκ

ἐπιλύω:
    inherit: λύω
    prefix: ἐπί

καταλύω:
    inherit: λύω
    prefix: κατά

μαθητεύω:
    class: 0eu
    root1: μαθητευ
    AN: μαθητευσ
    AP: ἐμαθητευθη!

μάσσω:
    root1: μασσ
    P: μασσ
    P: μασσ
    I: ἐμασσ
    A: ἐμαξ

ἀπομάσσομαι:
    inherit: μάσσω
    prefix: ἀπό

ἐκμάσσω:
    inherit: μάσσω
    prefix: ἐκ

μαστίζω:
    class: 0b
    root1: μαστιζ
    P: μαστιζ

μάχομαι:
    class: 0g
    root1: μαχ
    P: μαχ
    I: ἐμαχ

διαμάχομαι:
    inherit: μάχομαι
    prefix: διά

μεθύσκομαι:
    class: 0d
    root1: μεθυσκ
    P: μεθυσκ

μεθύω:
    class: 0u2
    root1: μεθυ
    P: μεθυ
    AP: ἐμεθυσθη!
    APN: μεθυσθη!

μέμφομαι:
    class: 0ph
    root1: μεμφ
    P: μεμφ

μερίζω:
    class: 0b
    root1: μεριζ
    P: μεριζ
    I: ἐμεριζ
    FP: μερισθησ
    A: ἐμερισ
    AN: μερισ
    AP: ἐμερισθη!
    APN: μερισθη!
    XM: μεμερισ

διαμερίζω:
    inherit: μερίζω
    prefix: διά

συμμερίζομαι:
    inherit: μερίζω
    prefix: σύν

μεσιτεύω:
    class: 0eu
    root1: μεσιτευ
    A: ἐμεσιτευσ

μηνύω:
    class: 0u # or 0u2
    root1: μηνυ
    A: ἐμηνυσ
    AN: μηνυσ

μνημονεύω:
    class: 0eu
    root1: μνημονευ
    P: μνημονευ
    A: ἐμνημονευσ

μοιχεύω:
    class: 0eu
    root1: μοιχευ
    P: μοιχευ
    F: μοιχευσ
    A: ἐμοιχευσ
    AN: μοιχευσ
    APN: μοιχευθη!

μυκτηρίζω:
    class: 0b
    root1: μυκτηριζ
    P: μυκτηριζ
    I: ἐμυκτηριζ

ἐκμυκτηρίζω:
    inherit: μυκτηρίζω
    prefix: ἐκ

μυρίζω:
    class: 0b
    root1: μυρῐζ
    AN: μυρῐσ

νεύω:
    class: 0eu
    root1: νευ
    P: νευ
    I: ἐνευ
    A: ἐνευσ

ἐκνεύω:
    inherit: νεύω
    prefix: ἐκ

ἐννεύω:
    inherit: νεύω
    prefix: ἐν

ἐπινεύω:
    inherit: νεύω
    prefix: ἐπί

κατανεύω:
    inherit: νεύω
    prefix: κατά

νήθω:
    class: 0a
    root1: νηθ
    P: νηθ

νηπιάζω:
    class: 0b
    root1: νηπιαζ
    P: νηπιαζ

νηστεύω:
    class: 0eu
    root1: νηστευ
    P: νηστευ
    F: νηστευσ
    AN: νηστευσ

νήφω:
    class: 0ph
    root1: νηφ
    P: νηφ
    AN: νηψ

ἀνανήφω:
    inherit: νήφω
    prefix: ἀνά

ἐκνήφω:
    inherit: νήφω
    prefix: ἐκ

νίπτω:
    root1: νιπτ
    P: νιπτ
    A: ἐνιψ
    AN: νῐψ

ἀπονίπτω:
    inherit: νίπτω
    prefix: ἀπό

νομίζω:
    class: 0b
    root1: νομιζ
    P: νομιζ
    I: ἐνομιζ
    A: ἐνομισ
    AN: νομισ

νοσφίζομαι:
    class: 0b
    root1: νοσφιζ
    A: ἐνοσφισ
    AN: νοσφισ

ξενίζω:
    class: 0b
    root1: ξενιζ
    P: ξενιζ
    A: ἐξενισ
    APN: ξενισθη!

ὁδεύω:
    class: 0eu
    root1: ὁδευ
    P: ὁδευ
    I: ὡδευ

διοδεύω:
    inherit: ὁδεύω
    prefix: διά

ὄζω:
    class: 0a
    root1: ὀζ
    P: ὀζ

οἰκτίρω:
    class: 5r2  # @@@ 0r?
    root1: οἰκτιρ
    P: οἰκτιρ
    F: οἰκτιρησ

ὁμοιάζω:
    class: 0b
    root1: ὁμοιαζ
    P: ὁμοιαζ

παρομοιάζω:
    inherit: ὁμοιάζω
    prefix: παρά

ὀνειδίζω:
    class: 0b
    root1: ὀνειδιζ
    P: ὀνειδιζ
    I: ὠνειδιζ
    A: ὠνειδισ
    AN: ὀνειδισ

ἐπονομάζομαι:
    inherit: ὀνομάζομαι
    prefix: ἐπί

ὀνομάζομαι:
    class: 0b
    root1: ὀνομαζ
    P: ὀνομαζ

ὀνομάζω:
    class: 0b
    root1: ὀνομαζ
    P: ὀνομαζ
    A: ὠνομασ
    AP: ὠνομασθη!

ὁπλίζομαι:
    class: 0b
    root1: ὁπλιζ
    AN: ὁπλισ

ὀρέγομαι:
    class: 0a
    root1: ὀρεγ
    P: ὀρεγ

ὀρθρίζω:
    class: 0b
    root1: ὀρθριζ
    P: ὀρθριζ
    I: ὠρθριζ

ὁρκίζω:
    class: 0b
    root1: ὁρκιζ
    P: ὁρκιζ

ἐνορκίζω:
    inherit: ὁρκίζω
    prefix: ἐν

ἐξορκίζω:
    inherit: ὁρκίζω
    prefix: ἐκ

ὁρμίζομαι:
    class: 0b
    root1: ὁρμιζ
    AP: ὡρμισθη!

προσορμίζομαι:
    inherit: ὁρμίζομαι
    prefix: πρός

ὀρύσσω:
    root1: ὀρυσσ
    P: ὀρυσσ
    A: ὠρυξ
    APN: ὀρυχθη!

διορύσσω:
    inherit: ὀρύσσω
    prefix: διά

ὀχθίζω:
    class: 0b
    root1: ὀχθιζ
    A: ὠχθισ

προσοχθίζω:
    inherit: ὀχθίζω
    prefix: πρός

παγιδεύω:
    root1: παγιδευ
    AN: παγιδευσ
    APN: παιδευθη!

παιδεύω:
    class: 0eu
    root1: παιδευ
    P: παιδευ
    I: ἐπαιδευ
    AP: ἐπαιδευθη!
    APN: παιδευθη!

παίω:
    class: 0a
    root1: παι
    A: ἐπαισ
    AN: παισ

παρρησιάζομαι:
    class: 0b
    root1: παρρησιαζ
    P: παρρησιαζ
    I: ἐπαρρησιαζ
    A: ἐπαρρησιασ
    AN: παρρησιασ

πατάσσω:
    root1: πατασσ
    P: πατασσ
    F: παταξ
    A: ἐπαταξ
    AN: πατᾰξ

πεζεύω:
    class: 0eu
    root1: πεζευ
    P: πεζευ

πειράζω:
    class: 0b
    root1: πειρᾰζ
    P: πειρᾰζ
    I: ἐπειρᾰζ
    F: πειρᾰσ
    A: ἐπειρᾰσ
    AN: πειρᾰσ
    APN: πειρᾰσθη!

ἐκπειράζω:
    inherit: πειράζω
    prefix: ἐκ

πέμπω:
    root1: πεμπ
    P: πεμπ
    I: ἐπεμπ
    F: πεμψ
    A: ἐπεμψ
    AN: πεμψ
    AP: ἐπεμφθη!
    APN: πεμφθη!

ἀναπέμπω:
    inherit: πέμπω
    prefix: ἀνά

ἐκπέμπω:
    inherit: πέμπω
    prefix: ἐκ

μεταπέμπομαι:
    inherit: πέμπω
    prefix: μετά

προπέμπω:
    inherit: πέμπω
    prefix: πρό

συμπέμπω:
    inherit: πέμπω
    prefix: σύν

περισσεύω:
    class: 0eu
    root1: περισσευ
    P: περισσευ
    I: ἐπερισσευ
    FP: περισσευθησ
    A: ἐπερισσευσ
    AN: περισσευσ

ὑπερπερισσεύω:
    inherit: περισσεύω
    prefix: ὑπέρ

περπερεύομαι:
    class: 0eu
    root1: περπερευ
    P: περπερευ

πετάννυμι:
    root1: πεταννυ
    A: ἐπετασ

ἐκπετάννυμι:
    inherit: πετάννυμι
    prefix: ἐκ

πέτομαι:
    class: 0a
    root1: πετ
    P: πετ

πιστεύω:
    class: 0eu
    root1: πιστευ
    Y_augment: false
    P: πιστευ
    I: ἐπιστευ
    F: πιστευσ
    A: ἐπιστευσ
    AN: πιστευσ
    AP: ἐπιστευθη!
    APN: πιστευθη!
    X: πεπιστευκ
    XM: πεπιστευ
    Y: πεπιστευκ

πλεονάζω:
    class: 0b
    root1: πλεοναζ
    P: πλεοναζ
    A: ἐπλεονασ
    AN: πλεονασ

ὑπερπλεονάζω:
    inherit: πλεονάζω
    prefix: ὑπέρ

πλουτίζω:
    class: 0b
    root1: πλουτιζ
    AP: ἐπλουτισθη!

πολιτεύομαι:
    class: 0eu
    root1: πολιτευ
    P: πολιτευ
    XM: πεπολιτευ

καταποντίζομαι:  # κατά+ποντίζομαι
    class: 0b
    root1: καταποντιζ
    P: καταποντιζ
    APN: καταποντισθη!

πορεύομαι:
    class: 0eu
    root1: πορευ
    P: πορευ
    I: ἐπορευ
    F: πορευσ
    AP: ἐπορευθη!
    APN: πορευθη!

διαπορεύομαι:
    inherit: πορεύομαι
    prefix: διά

εἰσπορεύομαι:
    inherit: πορεύομαι
    prefix: εἰς

ἐκπορεύομαι:
    inherit: πορεύομαι
    prefix: ἐκ

ἐμπορεύομαι:
    inherit: πορεύομαι
    prefix: ἐν

παραπορεύομαι:
    inherit: πορεύομαι
    prefix: παρά

προπορεύομαι:
    inherit: πορεύομαι
    prefix: πρό

προσπορεύομαι:
    inherit: πορεύομαι
    prefix: πρός

συμπορεύομαι:
    inherit: πορεύομαι
    prefix: σύν

πορνεύω:
    class: 0eu
    root1: πορνευ
    P: πορνευ
    A: ἐπορνευσ
    AN: πορνευσ

ποτίζω:
    class: 0b
    root1: ποτιζ
    P: ποτιζ
    I: ἐποτιζ
    A: ἐποτισ
    AN: ποτισ
    AP: ἐποτισθη!
    X: πεποτικ

πραγματεύομαι:
    class: 0eu
    root1: πραγματευ
    AN: πραγματευσ
    A: ἐπραγματευσ

διαπραγματεύομαι:
    inherit: πραγματεύομαι
    prefix: διά

πρέπω:
    class: 0p
    root1: πρεπ
    P: πρεπ
    I: ἐπρεπ

πρεσβεύω:
    class: 0eu
    root1: πρεσβευ
    P: πρεσβευ

πρίζω:
    class: 0b
    root1: πριζ
    AP: ἐπρισθη!

διαπρίομαι:  # διά+πρίομαι
    root1: διαπρι
    P: διαπρι
    I: διεπρι

προφητεύω:
    # aorist ambiguity as to preverb
    root1: προφητευ
    P: προφητευ
    I: ἐπροφητευ
    F: προφητευσ
    A: ἐπροφητευσ/προεφητευσ  # @@@
    AN: προφητευσ

πταίω:
    class: 0a
    root1: πται
    P: πται
    A: ἐπταισ
    AN: πταισ

πτύω:
    class: 0u2
    root1: πτυ
    P: πτυ
    I: ἐπτυ
    F: πτυσ
    FP: πτυσθησ
    A: ἐπτυσ

ἐκπτύω:
    inherit: πτύω
    prefix: ἐκ

ἐμπτύω:
    inherit: πτύω
    prefix: ἐν

πτωχεύω:
    class: 0eu
    root1: πτωχευ
    A: ἐπτωχευσ

πυκτεύω:
    class: 0eu
    root1: πυκτευ
    P: πυκτευ

πυρράζω:
    class: 0b
    root1: πυρραζ
    P: πυρραζ

ῥαβδίζω:
    class: 0b
    root1: ῥαβδιζ
    P: ῥαβδιζ
    AP: ἐραβδισθη!

ῥαντίζω:
    class: 0b
    root1: ῥαντιζ
    A: ἐραντισ

ῥαπίζω:
    class: 0b
    root1: ῥαπιζ
    P: ῥαπιζ
    A: ἐραπισ

ἐπιράπτω:  # ἐπί+ῥάπτω
    class: 0e
    root1: ἐπιραπτ
    P: ἐπιραπτ

ῥύομαι:
    root1: ῥυ
    P: ῥυ
    F: ῥυσ
    A: ἐρρυσ
    AN: ῥυσ
    AP: ἐρρυσθη!
    APN: ῥυσθη!

σαλεύω:
    class: 0eu
    root1: σαλευ
    P: σαλευ
    FP: σαλευθησ
    A: ἐσαλευσ
    AN: σαλευσ
    AP: ἐσαλευθη!
    APN: σαλευθη!

σαλπίζω:
    class: 0b
    root1: σαλπιζ
    P: σαλπιζ
    F: σαλπισ
    A: ἐσαλπισ
    AN: σαλπισ

σεβάζομαι:
    class: 0b
    root1: σεβαζ
    AP: ἐσεβασθη!

σέβομαι:
    class: 0a
    root1: σεβ
    P: σεβ

σείω:
    # aorist infinitive
    root1: σει
    P: σει
    F: σεισ
    A: ἐσεισ
    AP: ἐσεισθη!
    AN: σειση!

ἀνασείω:
    inherit: σείω
    prefix: ἀνά

διασείω:
    inherit: σείω
    prefix: διά

κατασείω:
    inherit: σείω
    prefix: κατά

σεληνιάζομαι:
    class: 0b
    root1: σεληνιαζ
    P: σεληνιαζ

σινιάζω:
    class: 0b
    root1: σινιᾰζ
    AN: σινιᾰσ

σκανδαλίζω:
    class: 0b
    root1: σκανδαλιζ
    P: σκανδαλιζ
    I: ἐσκανδαλιζ
    FP: σκανδαλισθησ
    AN: σκανδαλισ
    AP: ἐσκανδαλισθη!
    APN: σκανδαλισθη!

σκάπτω:
    class: 0e
    root1: σκαπτ
    P: σκαπτ
    A: ἐσκαψ
    AN: σκαψ

κατασκάπτω:  # κατά+σκάπτω
    inherit: σκάπτω
    prefix: κατά

σκέπτομαι:
    class: 0e
    root1: σκεπτ
    P: σκεπτ
    F: σκεψ
    A: ἐσκεψ
    AN: σκεψ

ἐπισκέπτομαι:
    inherit: σκέπτομαι
    prefix: ἐπί

σκευάζω:
    root1: σκευαζ
    P: σκευαζ
    F: σκευασ
    A: ἐσκευασ
    AP: ἐσκευασθη!
    XM: ἐσκευασ

κατασκευάζω:  # κατά+σκευάζω
    inherit: σκευάζω
    prefix: κατά

παρασκευάζω:  # παρά+σκευάζω
    inherit: σκευάζω
    prefix: παρά

σκιάζω:
    class: 0b
    root1: σκιαζ
    P: σκιαζ
    I: ἐσκιαζ
    F: σκιασ
    A: ἐσκιασ
    AN: σκιασ

ἐπισκιάζω:
    inherit: σκιάζω
    prefix: ἐπί

σκορπίζω:
    class: 0b
    root1: σκορπιζ
    P: σκορπιζ
    FP: σκορπισθησ
    A: ἐσκορπισ
    AP: ἐσκορπισθη!
    APN: σκορπισθη!

διασκορπίζω:
    inherit: σκορπίζω
    prefix: διά

σκοτίζομαι:
    class: 0b
    root1: σκοτιζ
    P: σκοτιζ
    FP: σκοτισθησ
    AP: ἐσκοτισθη!
    APN: σκοτισθη!

σοφίζω:
    root1: σοφιζ
    AN: σοφῐσ

σπαράσσω:
    root1: σπαρασσ
    P: σπαρασσ
    A: ἐσπαραξ

συσπαράσσω:
    inherit: σπαράσσω
    prefix: σύν

σπένδομαι:
    class: 0a
    root1: σπενδ
    P: σπενδ

σπεύδω:
    root1: σπευδ
    P: σπευδ
    I: ἐσπευδ
    AN: σπευσ

σπλαγχνίζομαι:
    class: 0b
    root1: σπλαγχνιζ
    P: σπλαγχνιζ
    AP: ἐσπλαγχνισθη!

σπουδάζω:
    class: 0b
    root1: σπουδαζ
    P: σπουδαζ
    F: σπουδασ
    A: ἐσπουδασ
    AN: σπουδασ

στεγάζω:
    class: 0b
    root1: στεγαζ
    A: ἐστεγασ

ἀποστεγάζω:
    inherit: στεγάζω
    prefix: ἀπό

στέγω:
    class: 0a
    root1: στεγ
    P: στεγ

στήκω:
    class: 0f
    root1: στηκ
    P: στηκ

ἐπιστομίζω:  # ἐπί+στομίζω
    class: 0b
    root1: ἐπιστομιζ
    P: ἐπιστομιζ

ἀποστοματίζω:  # ἀπό+στοματίζω
    class: 0b
    root1: ἀποστοματιζ
    P: ἀποστοματιζ

στρατεύομαι:
    class: 0eu
    root1: στρατευ
    P: στρατευ

σφραγίζω:
    class: 0b
    root1: σφραγιζ
    A: ἐσφραγισ
    AN: σφραγισ
    AP: ἐσφραγισθη!

σχηματίζω:
    class: 0b
    root1: σχηματιζ
    P: σχηματιζ
    F: σχηματισ
    A: ἐσχηματισ

συσχηματίζομαι:
    inherit: σχηματίζω
    prefix: σύν

μετασχηματίζω:
    inherit: σχηματίζω
    prefix: μετά

σχίζω:
    class: 0b
    root1: σχιζ
    P: σχιζ
    F: σχισ
    AN: σχισ
    AP: ἐσχισθη!

σχολάζω:
    class: 0b
    root1: σχολαζ
    AN: σχολασ

σῴζω:
    class: 0wiz
    root1: σῳζ
    P: σῳζ
    I: ἐσῳζ
    F: σωσ
    FP: σωθησ
    A: ἐσωσ
    AN: σωσ
    AP: ἐσωθη!
    APN: σωθη!
    X: σεσωκ
    XM: σεσωσ

διασῴζω:
    inherit: σῴζω
    prefix: διά

σωρεύω:
    class: 0eu
    root1: σωρευ
    P: σωρευ
    F: σωρευσ

ἐπισωρεύω:
    inherit: σωρεύω
    prefix: ἐπί

σωφρονίζω:
    class: 0b
    root1: σωφρονιζ
    P: σωφρονιζ

ταράσσω:
    root1: ταρασσ
    P: ταρασσ
    A: ἐταραξ
    AP: ἐταραχθη!
    APN: ταραχθη!
    XM: τεταρακ

διαταράσσω:
    inherit: ταράσσω
    prefix: διά

ἐκταράσσω:
    inherit: ταράσσω
    prefix: ἐκ

ἐνταφιάζω:  # ἐν+ταφιάζω
    root1: ἐνταφιαζ
    P: ἐνταφιαζ
    AN: ἐνταφιᾰσ

τινάσσω:
    root1: τινασσ
    P: τινασσ
    AN: τιναξ

ἀποτινάσσω:
    inherit: τινάσσω
    prefix: ἀπό

ἐκτινάσσω:
    inherit: τινάσσω
    prefix: ἐκ

τίνω:
    root1: τιν
    P: τιν
    F: τισ

ἀποτίνω:
    inherit: τίνω
    prefix: ἀπό

τρίζω:
    class: 0b
    root1: τριζ
    P: τριζ

τυλίσσω:
    root1: τυλισσ
    A: ἐτυλιξ

ἐντυλίσσω:
    inherit: τυλίσσω
    prefix: ἐν

τυμπανίζω:
    class: 0b
    root1: τυμπανιζ
    AP: ἐτυμπανισθη!

τύπτω:
    class: 0e
    root1: τυπτ
    P: τυπτ
    I: ἐτυπτ

ὑβρίζω:
    root1: ὑβριζ
    P: ὑβριζ
    FP: ὑβρισθησ
    A: ὑβρισ
    AN: ὑβρῐσ

ἐξυπνίζω:  # ἐκ+ὑπνίζω
    class: 0b
    root1: ἐξυπνιζ
    AN: ἐξυπνισ

φανίζω:
    class: 0b
    root1: φανιζ
    P: φανιζ
    F: φανισ
    A: ἐφανισ
    AN: φανισ
    AP: ἐφανισθη!
    APN: φανισθη!

ἐμφανίζω:
    inherit: φανίζω
    prefix: ἐν

φάσκω:
    class: 0d
    root1: φασκ
    P: φασκ
    I: ἐφασκ

ἐπιφαύσκω:  # ἐπί+φαυσκω
    class: 0d
    root1: ἐπιφαυσκ
    P: ἐπιφαυσκ
    F: ἐπιφαυσ

φείδομαι:
    root1: φειδ
    P: φειδ
    F: φεισ
    A: ἐφεισ

φημίζω:
    class: 0b
    root1: φημιζ
    P: φημιζ
    A: ἐφημισ
    AP: ἐφημισθη!

διαφημίζω:
    inherit: φημίζω
    prefix: διά

φθάνω:
    root1: φθαν
    A: ἐφθασ
    AN: φθασ

προφθάνω:
    inherit: φθάνω
    prefix: πρό

φθέγγομαι:
    class: 0a # ?
    root1: φθεγγ
    P: φθεγγ

ἀποφθέγγομαι:  # ἀπό+φθέγγομαι
    root1: ἀποφθεγγ
    P: ἀποφθεγγ
    A: ἀπεφθεγξ

φονεύω:
    class: 0eu
    root1: φονευ
    P: φονευ
    F: φονευσ
    A: ἐφονευσ
    AN: φονευσ

φορτίζω:
    class: 0b
    root1: φορτιζ
    P: φορτιζ

φράζω:
    class: 0b
    root1: φρᾰζ
    AN: φρᾰσ

φρίσσω:
    class: 0a
    root1: φρισσ
    P: φρισσ

φροντίζω:
    class: 0b
    root1: φροντιζ
    P: φροντιζ

φρυάσσω:
    root1: φρυασσ
    A: ἐφρυαξ

φυλάσσω:
    root1: φυλασσ
    P: φυλασσ
    F: φυλαξ
    A: ἐφυλαξ
    AN: φυλᾰξ

διαφυλάσσω:
    inherit: φυλάσσω
    prefix: διά

φυτεύω:
    class: 0eu
    root1: φυτευ
    P: φυτευ
    I: ἐφυτευ
    A: ἐφυτευσ
    APN: φυτευθη!

φώσκω:
    class: 0d
    root1: φωσκ
    P: φωσκ
    I: ἐφωσκ

ἐπιφώσκω:
    inherit: φώσκω
    prefix: ἐπί

φωτίζω:
    root1: φωτιζ
    P: φωτιζ
    F: φωτισ
    A: ἐφωτισ
    AN: φωτῐσ
    AP: ἐφωτισθη!

χαρίζομαι:
    root1: χαριζ
    P: χαριζ
    F: χαρισ
    FP: χαρισθησ
    A: ἐχαρισ
    AN: χαρισ
    AP: ἐχαρισθη!
    APN: χαρισθη!
    XM: κεχαρισ

παραχειμάζω:  # παρά+χειμάζω
    root1: παραχειμαζ
    P: παραχειμαζ
    F: παραχειμασ
    AN: παραχειμᾰσ

χειρίζομαι:
    class: 0b
    root1: χειριζ
    A: ἐχειρισ
    AN: χειρισ

διαχειρίζομαι:
    inherit: χειρίζομαι
    prefix: διά

προχειρίζομαι:
    inherit: χειρίζομαι
    prefix: πρό

χλευάζω:
    class: 0b
    root1: χλευαζ
    P: χλευαζ
    I: ἐχλευαζ

χορτάζω:
    root1: χορταζ
    P: χορταζ
    FP: χορτασθησ
    AN: χορτᾰσ
    AP: ἐχορτασθη!
    APN: χορτασθη!

χρῄζω:
    class: 0b
    root1: χρῃζ
    P: χρῃζ

χρηματίζω:
    root1: χρηματιζ
    P: χρηματιζ
    F: χρηματισ
    AN: χρηματῐσ
    AP: ἐχρηματισθη!
    XM: κεχρηματισ

χρηστεύομαι:
    class: 0eu
    root1: χρηστευ
    P: χρηστευ

χρίω:
    class: 0a
    root1: χρι
    AN: χρισ
    A: ἐχρισ

ἐγχρίω:
    inherit: χρίω
    prefix: ἐν

ἐπιχρίω:
    inherit: χρίω
    prefix: ἐπί

χρονίζω:
    class: 0b
    root1: χρονιζ
    P: χρονιζ
    F: χρονισ

χωρίζω:
    root1: χωριζ
    P: χωριζ
    F: χωρισ
    AN: χωρῐσ
    AP: ἐχωρισθη!
    APN: χωρισθη!

ἀποχωρίζομαι:
    inherit: χωρίζω
    prefix: ἀπό

διαχωρίζομαι:
    inherit: χωρίζω
    prefix: διά

προσψαύω:  # πρός+ψαύω
    class: 0u # au?
    root1: προσψαυ
    P: προσψαυ

ψεύδομαι:
    root1: ψευδ
    P: ψευδ
    A: ἐψευσ
    AN: ψευσ

ψηφίζω:
    class: 0b
    root1: ψηφιζ
    P: ψηφιζ
    A: ἐψηφισ
    AN: ψηφισ
    AP: ἐψηφισθη!

συγκαταψηφίζομαι:
    inherit: ψηφίζω
    prefix: σύν+κατά

συμψηφίζω:
    inherit: ψηφίζω
    prefix: σύν

ψωμίζω:
    class: 0b
    root1: ψωμιζ
    P: ψωμιζ
    AN: ψωμισ

ἐνωτίζομαι:  # ἐν+ὠτίζομαι
    class: 0b
    root1: ἐνωτιζ
    AN: ἐνωτισ
